Natalia Pereira Bezerra Brasileira, solteira, 32 anos Rua Doutor Alberto Schweitzer - Umuarama - Osasco - SP (11) 9 6628-1979 / nattallia.pereira@gmail.com

Resumo

Atuo há mais de 5 anos em TI, através da liderança ágil oriento e promovo a auto-organização do time, imprimindo ritmo, análises, metodologias ágeis, melhorias, evoluções e gestão de processos. Perfil comunicativo, analítico, empático, humano com foco no cliente e no resultado, realizando entregas com qualidade e de valor ao negócio.

Objetivo

Atuar como Agile Coach / Agile Master / Scrum Master / Squad Leader

Formação Acadêmica

✓ Centro Universitário FIEO Gestão em Recursos Humanos - 2017

Experiência Profissional

√ Cielo - Serviços Financeiros

Cargo: Agile Expert

Período: 08/2023 a 04/2024

Atividades: Atuo como agile expert orientando coordenadores de projetos, definindo a estratégia e estrutura ágil necessária nos times deles. Atuo também como agile coach nas squads e iniciativas que lidero com: treinamento sobre lean-agile, scrum, kanban, boas práticas, autogestão e tudo que seja necessário na atuação dos times. Coaching de agile experts na iniciativa de melhoria de processos a nível companhia e também para a atuação dos mesmos em suas squads; Concedo direcionamento de atuação e estrutura para outras squads, além das quais lidero; Apoio na execução da PI Planning com SAFe nas duas squads, após planejamento das atividades, juntamente com eles refino as demandas e acompanho a condução das mesmas; Execução de práticas do scrum, kanban e outras ações que façam sentido no nosso cenário de atuação; Sempre faço 1:1 com todos para mentoring, auxilia-los no que precisam, quanto a atuação deles e dar feedbacks; Facilitação das cerimônias da squad (planning, daily, review, retrospective), facilitação de cerimônias a nível tribo também; Gestão e refinamento de fluxo na fase upstream e downstream; Acompanhamento das situações de impedimentos da sprint; Análise de impactos e envolvimento das áreas; identificação de gargalos, oportunidade de evolução de eficiência e produtividade; Análise e acompanhamento de métricas (velocity, burndown, lead time, cycle time, aging time, CFD, WIP, throughput) com as squads, também junto aos PMOs e stakeholders trago entendimento e transparência quanto a data driven; Junto aos coordenadores, gestores e PMOs para terem visibilidade, envio de reports e meetings de check points.

√ Compass UOL

Cliente: Ailos – Cooperativa de crédito

Cargo: Agile Master

Período: 07/2021 a 05/2023

Atividades: Lidero dois times de cientistas e engenheiros de dados no cliente Ailos, mas já atuei em times com estrutura de devs e de devops também. Dentre as minhas atividades, junto ao PO faço roadmap, análise de demanda, auxilio na gestão de backlog e planejamento de atividades das sprints; Junto aos times refino das atividades e acompanhamento das mesmas com Azure Devops; Execução de práticas do Scrum e Kanban; Conduzo treinamento para os times sobre as metodologias ágeis que usamos, boas práticas, autogestão e tudo que seja necessário na atuação do time; Sempre faço 1:1 com todos no intuito de auxilia-los e dar feedbacks; Facilitação das cerimônias do time (planning, daily, review, retrospective); Gestão e refinamento de fluxo na fase upstream e downstream; Acompanhamento das situações de impedimentos da sprint; Análise de impactos e envolvimento das áreas; Identificação de gargalos, oportunidade de evolução de eficiência e produtividade; Análise e acompanhamento de métricas (velocity, burndown, lead time, cycle time, aging time, CFD, WIP, throughput) com os times, também junto aos coordenadores e gestores de projetos trago entendimento e transparência quanto a data driven. Auxílio a outras squads, além das quais lidero com metodologias ágeis e coaching de agilistas; Faço estruturação e facilitação de Discovery (Lean Inception e D2E AWS) para projetos de migração e novas soluções data science; Participação de follow up com heads, gestores e coordenadores do cliente; Junto aos coordenadores, gestores e heads para terem visibilidade, envio de reports e meetings de check points.

Palavras chaves: Gestão ágil de projetos / Comunicação / Liderança / Coaching / Treinamento / Scrum / Kanban / Melhoria de processos / Habilidades Analíticas / Gestão de Equipes / Team Building / Gestão de Pessoas / Metodologias Ágeis / Tecnologias de armazenamento de dados.

√ Compass UOL

Cliente: Livelo – Programa de pontos

Cargo: Assistente PMO Período: 12/2018 a 06/2021

Atividades: Orçar, comprar e validar logística (passagens aéreas) e hospedagem para profissionais de outros estados, para atuar em São Paulo; Revisão de despesas dos colaboradores atuantes no projeto; Revisão de horas para o faturamento de todas as tribos e squads do cliente; Organização, levantamento, validação e envio de documentos via malote; Liderar anualmente o levantamento de dados com apoio de analistas de negócios e gestores de serviços, para entrega de reports para Lei do Bem do cliente. Nesses reports é validado se os dados estão corretos e dentro do que foi alinhado para o envio; Atualização constante da planilha de alocações de todas as tribos e squads; Auxílio em alguns assuntos do RH para os colaboradores do projeto.

Conhecimentos

- SCRUM
- Kanban
- Management 3.0

Priorização de Backlog

- Lean Inception
- BDD
- D2E AWS

- Liderança Ágil
- Azure Devops
- JIRA
- Confluence
- ❖ OKR

Certificados

- \bigstar KSD Kanban System Design Kanban University
- ★PSM I Professional Scrum Master I Scrum.org
- ★Management 3.0 Gestão de Mudanças 3.0
- ★Management 3.0 Fundamentals Online Workshop
- ★PUC-RS Liderança Saudável: Transformando Pessoas e Empresas

Idiomas

- ✓ Inglês Intermediário
- ✓ Espanhol Intermediário

LinkedIn

https://www.linkedin.com/in/natalia-pereira-766712177/